【裁判字號】    92,台上,2135
【裁判日期】    920423
【裁判案由】    違反毒品危害防制條例
【裁判全文】
最高法院刑事判決                              九十二年度台上字第二一三五號
    上  訴  人  甲○○
右上訴人因違反毒品危害防制條例案件，不服台灣高等法院中華民國八十九年十一月
二十二日第二審判決（八十九年度上訴字第三一二三號，起訴案號：台灣桃園地方法
院檢察署八十八年度偵字第一六七七六號），提起上訴，本院判決如左：
    主  文
原判決撤銷，發回台灣高等法院。
    理  由
本件原判決認定：上訴人甲○○基於概括犯意，於民國八十八年八月至十月間，在其
桃園縣蘆竹鄉○○村○○路一八九號住宅等處所，連續多次非法無償轉讓第二級毒品
安非他命予徐進來、徐亦祿二人施用。嗣於八十八年十月二十九日晚上八時三十分許
，為警在其上開住處查獲，並扣得其所有之不詳粉末一包（非安非他命或毒品）等情
。因而撤銷第一審判決，改判仍論上訴人以連續轉讓第二級毒品罪，處有期徒刑捌月
，固非無見。
惟按：毒品危害防制條例第八條第二項之轉讓第二級毒品罪，以所轉讓者，確係第二
級毒品為成立要件，而是否確實屬於第二級毒品，應依證據證明之。本件原判決認定
上訴人連續轉讓第二級毒品安非他命予徐進來、徐亦祿施用等情，係以徐進來、徐亦
祿之供述為其憑據。然查徐進來、徐亦祿所供：上訴人贈送安非他命予伊等施用云云
等不利於己之供述，固非絕無證據能力，但參諸刑事訴訟法第一百五十六條第二項規
定，仍應調查其他必要之證據，以察其是否與事實相符，自難專憑此項供述，為認定
上訴人犯罪之唯一基礎。又依卷內資料，檢察官起訴時，係誤以前揭經警查扣之粉末
一包為安非他命，並援為上訴人犯罪證據之一；惟該包粉末嗣經行政院衛生署管制藥
品管理局及憲兵司令部刑事鑑識中心檢（鑑）驗結果，並未含有安非他命或其他毒品
之成分，有檢驗成績書、鑑驗通知書各一份可稽（見偵查卷第三十頁、原審卷第六十
六頁）。是上訴人縱曾轉讓物品供徐進來、徐亦祿等人施用，然其轉讓之物是否確為
安非他命，自應詳察審認。原判決對於此項重要之待證事實，並未說明其經由如何之
調查或檢驗鑑定，以資證明確認，逕為不利於上訴人之論斷，自有調查職責未盡及判
決理由不備之違背法令。上訴意旨執以指摘，非無理由，應認原判決有撤銷發回之原
因。
據上論結，應依刑事訴訟法第三百九十七條、第四百零一條，判決如主文。
中      華      民      國    九十二    年      四      月    二十三    日
                              最高法院刑事第十庭
                                  審判長法官  林  增  福
                                        法官  邵  燕  玲
                                        法官  吳  昆  仁
                                        法官  陳  世  雄
                                        法官  惠  光  霞
      右正本證明與原本無異
                                              書  記  官
中      華      民      國    九十二    年      四      月    二十八    日


司法院資訊處製作；財團法人民間司法改革基金會備份。
